【裁判字號】    99,審易,1198
【裁判日期】    991105
【裁判案由】    毒品危害防制條例
【裁判全文】
臺灣高雄地方法院刑事判決            99年度審易字第1198號
公  訴  人  臺灣高雄地方法院檢察署檢察官
被      告  甲○○
上列被告因違反毒品危害防制條例案件，經檢察官提起公訴（99
年度毒偵字第258 號、第334 號），及移送併辦（99年毒偵字第
137 號），嗣因被告就被訴事實為有罪陳述，經本院告知簡式審
判程序意旨並聽取公訴人及被告之意見後，經本院合議庭裁定改
由受命法官獨任依簡式審判程序進行，判決如下：
    主  文
甲○○施用第二級毒品，共貳罪，各處有期徒刑肆月，如易科罰
金，均以新臺幣壹仟元折算壹日。應執行有期徒刑柒月，如易科
罰金，以新臺幣壹仟元折算壹日。
    事  實
一、甲○○前因施用毒品案件，經臺灣高雄少年法院裁定送觀察
    、勒戒後，認無繼續施用毒品之傾向，於民國96年12月20日
    執行完畢釋放。詎猶不知戒除毒品，仍於前述觀察勒戒執行
    完畢釋放後5 年內，基於施用第二級毒品甲基安非他命之犯
    意，而為下列施用毒品行為：
（一）於98年9 月9 日某時在高雄市某飯店內，以不詳方式，施
      用第二級毒品甲基安非他命1 次。嗣於98年9 月10日23時
      30分許，在高雄市三民區○○○路7 號4 樓時尚PUB 內，
      為警執行臨檢時因未帶身分證件而帶回警局詢問（甲○○
      冒用張簡佳芳名義接受警方詢問，涉嫌偽造文書部分已另
      行經檢查官聲請簡易判決處刑），經其同意採集尿液檢驗
      後，呈甲基安非他命陽性反應。
（二）於98年11月24日某時，在高雄市地區某汽車旅館，以不詳
      方式，施用第二級毒品甲基安非他命1 次。嗣於98年11月
      26日2 時5 分許，為警在高雄市三民區○○○路7 號4樓
      時尚PUB 內實施臨檢時查獲，經其同意採集尿液檢驗後，
      呈甲基安非他命陽性反應。
二、案經臺灣高雄地方法院檢察署檢察官自動檢舉簽分及高雄市
    政府警察局移送偵查起訴暨移送併辦。
    理  由
一、查本件被告甲○○所犯並非死刑、無期徒刑、最輕本刑為3
    年以上有徒刑之罪或高等法院管轄第一審案件，而其於準備
    程序進行中，被告先就被訴事實為有罪之陳述，經法官告知
    簡式審判程序之旨，並聽取公訴人及被告之意見後，本院認
    適宜改依簡式審判程序進行，爰依刑事訴訟法第273 條之1
    第1 項、第284 條之1 規定，由本院合議庭以裁定由受命法
    官獨任進行簡式審判程序，合先敘明。
二、次查被告前因施用毒品案件，經臺灣高雄少年法院裁定送觀
    察、勒戒後，認無繼續施用毒品之傾向，於96年12月20日執
    行完畢釋放等情，有臺灣高等法院被告前案紀錄表在卷可查
    ，詎其又於前案觀察、勒戒執行完畢釋放後5 年內，再犯本
    件施用毒品之犯行，依毒品危害防制條例第23條第2 項之規
    定，本件檢察官之起訴合法，再予敘明。
三、上開事實，業據被告於本院審理中坦承不諱，並有高雄市政
    府警察局刑警大隊偵五隊15分隊嫌疑人尿液對照表（尿液編
    號：L15-175 、L15-185 ）、濫用藥物尿液檢體監管紀錄表
    （檢體編號：L15-175 、L15-185 ）、高雄市立凱旋醫院濫
    用藥物尿液檢驗報告影本（檢體編號：L15-175 、L15-185
    ）、臺灣高雄戒治所收容人尿液複驗對照表及台灣檢驗科技
    股份有限公司98年12月9 日濫用藥物檢驗報告各1 份足資佐
    證，足見本件事證明確，被告犯行洵堪認定。
四、核被告2 次所為，均係犯毒品危害防制條例第10條第2 項之
    施用第二級毒品罪。被告2 次為施用而持有第二級毒品之低
    度行為，為其施用之高度行為所吸收，均不另論罪。被告2
    次犯行，犯意各別，行為互殊，應予分論併罰。又人體於毒
    品施用後一般尿液中可檢出之最大時限，安非他命1 至4 天
    、甲基安非他命1 至5 天，有行政院衛生署藥物管制藥品管
    理局92年7 月23日管檢字第0920005609號函釋明確；本件被
    告於98年11月26日為警查獲採尿送驗結果為安非他命、甲基
    安非他命呈陽性反應，安非他命與甲基安非他命閾值分別為
    27 36 及17141 ，同日因他案進入臺灣高雄少年觀護所收容
    時，經採尿送驗結果，亦呈安非他命、甲基安非他命陽性反
    應，安非他命與甲基安非他命閾值分別為2330及11875 ，前
    後2 次採尿閾值已有減低，而前後2 次採尿時間均為同日，
    尚符合甲基安非他命於尿液中檢出之最大時限，是移送併辦
    部分，與本件經檢察官起訴之於98年11月24日施用第二級毒
    品犯行，係屬同一時、地施用第二級毒品之行為，為事實上
    同一案件，本院自得併予審理。爰審酌被告前因施用毒品，
    並經觀察、勒戒程序，仍未能徹底戒絕吸毒惡行，顯見意志
    不堅，惟念其犯後坦承犯行，且施用毒品乃屬自戕行為，尚
    未害及他人，並兼衡檢察官求刑等一切情狀，分別量處如主
    文所示之刑及諭知如易科罰金之折算標準，並依法定其應執
    行刑及如易科罰金之折算標準，以資懲儆。
據上論斷，應依刑事訴訟法第284 條之1 、第273 條之1 第1 項
、第299 條第1 項前段，毒品危害防制條例第10條第2 項，刑法
第11條、第41條第1 項前段、第51條第5 款，判決如主文。
本案經檢察官王清海到庭執行職務。
中    華    民    國    99    年    11    月    5     日
                  刑事第三庭    法  官  饒志民
以上正本，係照原本作成，證明與原本無異。
如不服本判決應於收受本判決後10日內向本院提出上訴書狀，並
應敘述具體理由，如未敘述上訴理由者，應於上訴期間屆滿後20
日內補提理由書狀於本院（均須按他造當事人之人數附繕本）「
切勿逕送上級法院」。
中    華    民    國    99    年    11    月    5     日
                                書記官  蕭永同
附錄本判決論罪之法條：
毒品危害防制條例第10條第2項
施用第二級毒品者，處3 年以下有期徒刑。

司法院資訊處製作；財團法人民間司法改革基金會備份。
